臺灣桃園地方法院刑事判決
111年度易字第375號
公  訴  人  臺灣桃園地方檢察署檢察官  
被      告  陳志傑



上列被告因竊盜案件，經檢察官提起公訴（110年度偵字第16157
號），本院判決如下：
    主  文
陳志傑無罪。
    理  由
一、公訴意旨略以：被告陳志傑於民國110年2月7日凌晨0時55分
    許，駕駛車牌號碼0000-00號營業小貨車（下稱A車）行經桃
    園市龜山區自強南路15巷口時，見告訴人施志鴻所管領之車
    牌號碼00-0000號營業小貨車（下稱B車）停放該處，且無人
    看管，竟基於加重竊盜之犯意，以自備之老虎鉗1支破壞B車
    電線後，竊取B車上之電瓶1組後離去。嗣告訴人察覺上開貨
    車有異，報警處理，經警循線調閱監視器畫面，始悉上情。
    因認被告涉犯刑法第321條第1項第3款之攜帶兇器加重竊盜
    罪嫌。
二、按被告未經審判證明有罪確定前，推定其為無罪，犯罪事實
    應依證據認定之，無證據不得認定犯罪事實；不能證明被告
    犯罪或其行為不罰者應諭知無罪之判決，刑事訴訟法第154
    條、第301條第1項分別定有明文。又依據刑事訴訟法第161
    條第1項規定，檢察官就被告犯罪事實，應負舉證責任，並
    指出證明之方法，因此，檢察官對於起訴之犯罪事實，應負
    提出證據及說服之實質舉證責任，倘其所提出之證據，不足
    為被告有罪之積極證明，或其指出證明之方法，無從說服法
    院以形成被告有罪之心證，基於無罪推定之原則，自應為被
    告無罪判決之諭知（最高法院110年度台上字第5412號判決
    意旨參照）。　　
三、公訴意旨認被告陳志傑涉犯刑法第321條第1項第3款之攜帶
    兇器加重竊盜罪嫌，無非係以被告於警詢及偵訊時之供述、
    證人施志鴻（即告訴人）於警詢時之證述、承辦員警偵查報
    告、現場照片及現場監視器錄影擷取畫面為其主要論據。
四、訊據被告固坦承有於上揭時間，駕駛A車行經上揭地點，將A
    車停在B車旁後下車，復上車駕駛A車離去等情不諱，惟堅詞
    否認有公訴意旨所指之加重竊盜犯行，辯稱：我沒有偷，我
    剛好車子壞掉，停在那邊；我當時倒車是因為我車子好像壞
    掉，覺得電瓶好像接觸不良，要把車停進來一點，不要靠在
    路中間，我本來有打電話請朋友來救援，結果他沒有接到，
    之後我用車上的工具箱自己修好電瓶，我沒有去拔隔壁車的
    電瓶來用等語。經查：
  ㈠被告於110年2月7日凌晨0時55分許，駕駛A車行經桃園市龜山
    區自強南路15巷口，將A車停在B車（當時停放在路邊停車格
    內）旁後下車，復於同日凌晨1時5分許，上車駕駛A車離去
    ；告訴人嗣於110年2月8日上午6時30分許，發現B車之電瓶
    遭竊、B車上連接該電瓶之電線與電線頭均遭破壞等情，業
    據告訴人於警詢時證述明確（見偵字卷，第33至34頁），復
    有現場照片及現場監視器錄影擷取畫面在卷可憑（見偵字卷
    ，第39至49頁），且為被告於警詢、偵訊、本院準備程序及
    審判中所是認（見偵字卷，第9至13、93至94頁；審易字卷
    ，第50頁；易字卷，第106、171至173頁），此部分之事實
    ，固堪認定。然告訴人於警詢時並未敘明其停放B車之起始
    時間，且觀之卷附現場照片及現場監視器錄影擷取畫面，上
    開停車格位在道路邊，且旁鄰所設其他停車格內亦多停放有
    車輛，是該處既為公眾往來之處，則於告訴人停放B車後迄
    發現B車電瓶遭竊之期間，除被告之外是否別無他人行經該
    處，實有所疑，且本案亦未自被告處搜扣得B車失竊之電瓶
    ，自難僅因被告有前述將A車停在B車旁後下車等行為，遽認
    其有公訴意旨所指之加重竊盜犯行。
　㈡另經本院勘驗現場監視器錄影畫面，雖可見被告先駕駛A車行
    經B車，復倒車將A車停靠在B車旁後下車，下車時有手持電
    話靠耳之動作（畫面顯示時間：0時56分16秒許），嗣再上A
    車並駕駛A車離去（畫面顯示時間：1時5分4秒）等行為，然
    因現場監視器距離、角度等因素，僅攝錄得A車、B車於停放
    後之車頭處，及被告倒車與上下A車之動作，然未攝錄得B車
    失竊電瓶原所在之車身相對位置，亦未攝錄得被告下車後，
    除前述手持電話靠耳以外之其他動作等情，有本院勘驗筆錄
    暨現場監視器錄影擷取畫面在卷可稽（見易字卷，第102至1
    06、109至113頁），是已難憑此推翻被告前揭停車修車等辯
    詞。再參以被告將A車停靠在B車旁後，兩車之間距甚小，而
    該間距已非常人所得站立甚或通行乙情，有上開卷附現場監
    視器錄影擷取畫面可佐，則被告於此幾無空間之情形下，如
    何能竊取B車電瓶，本有所疑，甚倘被告果有竊取B車電瓶之
    意思，又何以將A車緊靠在B車旁，致其因空間甚小而難以竊
    取B車電瓶，亦非無疑。
　㈢至卷附承辦員警偵查報告固載明「警方後續調閱監視器，從1
    10年2月6日，被害人將渠HE-5627號自小貨車停放於龜山區
    自強南路15巷口旁，至110年2月8日6時30分被害人發現遭竊
    止，除陳嫌外，再無其他人或車輛於HE-5627號自小貨車旁
    停留」等語（見偵字卷，第38頁），然上開偵查報告所憑之
    現場監視器錄影畫面，既僅攝錄得A車、B車於停放後之車頭
    處，而未攝錄得B車失竊電瓶原所在之車身相對位置乙情，
    已如前述，是上開現場監視器錄影畫面外包含B車失竊電瓶
    原所在之車身相對位置等處，即無法排除於告訴人停放B車
    後迄發現B車電瓶遭竊之期間，別無他人行經、停留、甚或
    竊取B車電瓶之可能。
　㈣從而，本案自不能僅因被告有前述將A車停在B車旁後下車等
    行為，遽認其有公訴意旨所指之加重竊盜犯行。
五、綜上所述，本案依檢察官所提之證據，未達通常一般之人均
    不致有所懷疑而得確信為真實之程度，尚不足以令本院對被
    告產生其確有公訴意旨所指加重竊盜犯行之確信，自難遽令
    擔負公訴意旨所指之罪責，揆諸前揭說明，自應為被告無罪
    之諭知。
據上論斷，應依刑事訴訟法第301條第1項，判決如主文。
本案經檢察官李家豪、李佳紜提起公訴，檢察官施韋銘到庭執行
職務。
中　　華　　民　　國　　111 　年　　9 　　月　　20　　日
                  刑事第十一庭  法  官  翁健剛
以上正本證明與原本無異。
如不服本判決應於收受判決後20日內向本院提出上訴書狀，並應
敘述具體理由。其未敘述上訴理由者，應於上訴期間屆滿後20日
內向本院補提理由書(均須按他造當事人之人數附繕本)「切勿逕
送上級法院」。 
　　　　　　　　　　　　　　　 書記官　鄭雨涵
中　　華　　民　　國　　111 　年　　9 　　月　　21　　日